臺灣彰化地方法院刑事判決　　　　　　　　　　　　九十三年度訴字第一三九號
　　公　訴　人　臺灣彰化地方法院檢察署檢察官
　　被　　　告　甲○○
右列被告因違反毒品危害防制條例案件，經檢察官提起公訴（九十三年度毒偵字第一
六六三號），及移
於本院準備程序中就被訴事實為有罪之陳述，經本院裁定依簡式審判程序審理，判決
如左：
    主  文
甲○○連續施用第一級毒品，處有期徒刑捌月，扣案之第一級毒品海洛因壹包（毛重
零點柒公克）沒收銷燬之、注射針筒貳支沒收；又連續施用第二級毒品，處有期徒刑
肆月；應執行有期徒刑拾月，扣案之第一級毒品海洛因壹包（毛重零點柒公克）沒收
銷燬之、注射針筒貳支沒收。
    事  實
一、甲○○前於民國九十年間，因施用毒品案件，經本院裁定送觀察、勒戒後，認有
    繼續施用毒品之傾向，再裁定令入戒制處所施以強制戒治處分，於九十一年十一
    月二十八日執行完畢釋放後，由臺灣彰化地方法院檢察署檢察官於同年十二月十
    七日以九十一年度戒毒偵字第一０四六、一０四七號為不起訴處分。詎其仍不知
    悔改，於前開強制戒治處分執行完畢釋放後五年內，各基於施用第一級毒品海洛
    因及第二級毒品安非他命之概括犯意，自九十二年四月間某日起至九十三年十一
    月五日上午某時許止，利用彰化縣彰化市○○路或線東路加油站廁所，或在其位
    於彰化縣彰化市○○里○○路七十六號住處，以將海洛因摻水後再以針筒注射之
    方式，連續施用第一級毒品海洛因多次，平均每天施用一次；另自九十二年四月
    間某日起至九十三年十一月三日下午某時許止，在其位於前址住處或於彰化縣彰
    化市○○路「金馬大鎮」友人住處，以將安非他命置於玻璃球內，再以火燒烤，
    使產生煙霧後吸食之方式，連續施用第二級毒品安非他命多次，施用時間不固定
    。嗣於九十三年三月十四日二十二時四十分許，警方在彰化縣彰化市○○路五０
    一號前車牌號碼ＮＲ－三四八六號自小客貨車內查獲李錫文持有海洛因一包及玻
    璃球吸食器一個，甲○○因同時在場，經其同意後採尿送驗，結果呈甲基安非他
    命及嗎啡陽性反應；同年四月十六日二十一時許，甲○○之母陳許便裡發覺其施
    用毒品之惡習，經主動報案並同意警方搜索後，在其上址住處三樓廁所內查獲甲
    ○○所有供其施用海洛因之注射針筒二支；又甲○○經檢察官提起公訴後，因傳
    拘無著，經本院發布通緝後，於九十三年十一月五日二十一時五十分許，在彰化
    縣彰化市○○路與自強南路口為警緝獲，並扣得其所有之第一級毒品海洛因一包
    （毛重０˙七公克），翌日經本院羈押於台灣彰化看守所，於入所時經採其尿液
    送驗，檢驗結果其安非他命類及鴉片類檢測均呈陽性反應。
二、案經彰化縣警察局彰化分局報請臺灣彰化地方法院檢察署檢察官偵查起訴及移送
    併案審理。
    理  由
一、右開事實，業據被告甲○○於本院審理時坦承不諱，且被告於九十三年三月十四
    日、同年四月十六日、同年十一月五日經其同意或為警查獲後採集之尿液，經送
    彰化縣衛生局檢驗結果，甲基安非他命及嗎啡均呈陽性反應，此有彰化縣衛生局
    各於九十三年三月二十二日、同年四月二十六日、同年十一月十五日分別出具之
    煙毒尿液檢驗成績書各一紙及彰化縣警察局彰化分局委託檢驗尿液代號與真實姓
    名對照認證單三紙附卷可稽，且經證人陳許便裡於警詢中證述無誤，而九十三年
    三月十四日及同年四月十六日二次尿液，再送詮昕科技股份有限公司及中山醫學
    大學附設醫院中港分院檢測結果，仍呈甲基安非他命及嗎啡陽性反應，此有詮昕
    科技股份有限公司及中山醫學大學附設醫院中港分院各於九十三年九月八日、同
    年七月十九日分別出具之濫用藥物尿液檢驗報告及確認結果報告各一紙在卷可憑
    ，又被告於通緝到案後，經本院於九十三年十一月六日送臺灣彰化看守所執行羈
    押時採集之尿液，經送詮昕科技股份有限公司檢驗結果，結果亦呈安非他命類及
    鴉片類陽性反應，此亦有臺灣彰化看守所檢體採收紀錄表及詮昕科技股份有限公
    司九十三年十一月十五日出具之濫用藥物尿液檢驗報告一紙在卷可佐，此外，復
    有被告所有之第一級毒品海洛因一包（毛重０˙七公克）及注射針筒二支扣案可
    資佐證，而上開毒品確為海洛因無誤，亦有彰化縣警察局彰化分局毒品初步檢驗
    報告單一紙在卷可參，被告自白核與事實相符。又被告前於九十年間，因施用毒
    品案件，經本院裁定送觀察、勒戒後，認有繼續施用毒品之傾向，再裁定令入戒
    制處所施以強制戒治處分，於九十一年十一月二十八日執行完畢釋放後，由臺灣
    彰化地方法院檢察署檢察官於同年十二月十七日以九十一年度戒毒偵字第一０四
    六、一０四七號為不起訴處分，有臺灣彰化地方法院檢察署刑案資料查註紀錄表
    及臺灣高等法院被告全國前案紀錄表各一份附卷可據，被告於上述強制戒治處分
    執行完畢釋放後，五年內再施用第一、二級毒品，本件事證明確，被告右揭犯行
    ，洵堪認定，應予依法論科。
二、核被告所為，係犯毒品危害防制條例第十條第一項、第二項之施用第一、二級毒
    品罪。被告於施用前後持有第一級毒品海洛因，或於施用前持有第二級毒品安非
    他命之低度行為，各為施用之高度行為所吸收，不另論罪。被告先後多次施用第
    一ˋ二級毒品之犯行，均時間緊接，顯係基於概括之犯意，而觸犯構成要件相同
    之罪名，各應依連續犯論以一罪，並加重其刑。又被告自九十三年四月十三日十
    九時許該次施用後迄同年十一月五日上午或迄同年十一月三日下午止，分別施用
    海洛因或安非他命之犯行部分（含臺灣彰化地方法院檢察署九十三年度毒偵字第
    二六三一、四二五八號移送併案審理部分），雖未經起訴，然因與已起訴部分各
    具連續犯之裁判上一罪關係，為起訴效力所及，基於審判不可分，本院自得一併
    審理。爰審酌被告之品行、犯罪之動機、目的、施用毒品係自戕身心，且曾因施
    用毒品而送強制戒治處分，猶不知悔改，未能戒除毒癮，竟又再度施用第一級毒
    品，顯乏禁絕毒害之決心暨其犯後尚知坦承犯行等一切情狀，各量處如主文所示
    之刑，並定應執行刑，以示懲儆。扣案之第一級毒品海洛因一包（毛重０˙七公
    克），應依毒品危害防制條例第十八條第一項前段沒收銷燬之，另扣案之注射針
    筒二支，則屬被告所有並供其施用海洛因所用之物，並據被告供明在卷，併依刑
    法第三十八條第一項第二款宣告沒收之。
據上論斷，應依刑事訴訟法第二百七十三條之一第一項、第二百九十九條第一項前段
，毒品危害防制條例第十條第一項、第十八條第一項前段，刑法第十一條前段、第五
十六條、第五十一條第五款、第三十八條第一項第二款，判決如主文。
本案經檢察官賴志盛到庭執行職務。
中　　　華　　　民　　　國　　　九十三　　　年　　　十二　　月　　八　　日
                                臺灣彰化地方法院刑事第二庭
                                    法      官  王義閔
右正本證明與原本無異。
如不服本判決，應於判決送達後十日內，向本院提出上訴狀( 須附繕本 )。
                                      法院書記官  詹國立
中　　　華　　　民　　　國　　　九十三　　　年　　　十二　　月　　八　　日
